【裁判字號】    90,訴,2939
【裁判日期】    901231
【裁判案由】    違反著作權法
【裁判全文】
臺灣高雄地方法院刑事判決                          九十年度訴字第二九三九號
    公  訴  人  臺灣高雄地方法院檢察署檢察官
    被      告  己○○
右列被告因違反著作權法案件，經檢察官提起公訴（九十年度偵字第一八七六九、第
一八八二五號），本院判決如左：
    主  文
己○○共同連續明知為侵害著作權之物意圖營利而交付，處有期徒刑肆月，如易科罰
金，以參佰元折算壹日。緩刑參年。
扣案如附表一所示之非法重製音樂光碟片貳佰捌拾肆片、價格表壹張、附表二所示之
非法重製音樂光碟片玖片及塑膠丟錢筒壹個、現金新台幣壹仟陸佰元，均沒收。
    事  實
一、己○○明知附表一、二所示之音樂光碟片，分別為滾石國際音樂股份有限公司等
    著作權人享有著作權之錄音著作，未經該等公司同意或授權，不得意圖營利而交
    付。詎己○○竟基於販賣交付非法重製音樂光碟片之犯意，分別於民國九十年六
    月十日（起訴書誤載為九日），夥同庚○○（由本院另案審理）基於上開犯意聯
    絡，由庚○○在高雄市三民區○○○路二一五號大昌夜市、光華夜市等地，向年
    籍姓名不詳綽號為「阿文」之成年男子，以每片新台幣（下同）六十元之價格，
    購入前揭由不詳之人所重製而侵害附表一所示公司之著作權之音樂光碟片後，再
    與己○○攜往高雄市○鎮區○○街二十八號郵局前擺設攤位，以每片一百元之價
    格，出售交付予不特定之顧客牟取不法利益，而侵害上開公司之著作權；於同年
    十月六日，以日薪八百元之代價受僱於一姓名年籍不詳綽號為「阿忠」之成年男
    子，而夥同「阿忠」，基於販賣非法重製著作物之犯意聯絡，由己○○將「阿忠
    」自不詳之人處所取得如附表二所示之音樂光碟片，在高雄市○鎮區○○街一三
    八號光華夜市內擺攤，且以每片一百元之價格，出售交付予不特定之顧客牟利，
    而以此方式侵害上開公司之著作權。嗣於九十年六月十日凌晨零時五十分許，經
    警在高雄市前鎮區○○○街三八七號前，當場查獲，並扣得如附表一所示之非法
    重製音樂光碟片計二百八十四片及價格表一張；於同年十月六日二十時五十分許
    ，在高雄市○鎮區○○街一三八號光華夜市內，經著作權人華特國際音樂股份有
    限公司、新點子音樂有限公司職員乙○○、丙○○會同警方當場查獲，且扣得如
    附表二所示之非法重製音樂光碟片計九片及塑膠丟錢筒一個（內有現金新台幣壹
    仟六百元）。
二、案經亞洲歌箂美公司滾石國際音樂股份有限公司、華納國際音樂股份有限公司、
    歌林天龍音樂事業股份有限公司、上華國際企業股份有限公司、福茂唱片音樂股
    份有限公司、瑞星唱片有限公司、科藝百代股份有限公司、新力哥倫比亞音樂股
    份有限公司、博德曼股份有限公司、豐華唱片股份有限公司、環球國際唱片股份
    有限公司、艾迴股份有限公司、魔岩唱片股份有限公司、宇宙國際音樂股份有限
    公司及華特國際音樂股份有限公司、新點子音樂有限公司分別訴由高雄市政府警
    察局楠梓分局暨高雄市政府警察局三民第二分局移送臺灣高雄地方法院檢察署檢
    察官偵查起訴。
    理  由
一、訊據被告己○○對於第二次為警查獲之犯罪事實坦承不諱，核與告訴代理人丁○
    ○、甲○○、乙○○及丙○○等人於警詢時指陳之情節相符，又其雖否認與庚○
    ○共同在高雄市○鎮區○○街二十八號郵局前擺設攤位，販賣如附表一所示之非
    法重製光碟，辯稱：當天是要與劉某一起去夜市找朋友。然證人戊○○即現場查
    獲之內政部警政署保安警察隊第五總隊支援員警於本院調查時證稱：「被告與庚
    ○○先在攤位附近來回走動，選定地點後就開始一起擺設攤位，我們因為人員不
    足，無法馬上逮捕，所以在收攤前加以逮捕，期間被告與庚○○就失蹤了，我們
    埋伏時被發現了，所以他們不敢來收攤，我們到附近巷弄查看，就在廣州街發現
    他們所駕駛來的車，本來他們要開車離開，由庚○○駕駛，但被我們堵住，被查
    獲時他們都否認，依據我們播放錄影帶，庚○○才承認，但是被告並沒有承認。
    」足認被告辯稱是去夜市找朋友一情並非可採，其既與劉某一同擺設攤位，又一
    同在附近巷道伺機收攤，其與庚○○共同為販賣非法重製光碟甚明，此外，復有
    經濟部公司執照影本、台北市政府營利事業登記證影本、現場照片二張及著作權
    權利證明書等可資佐證，本件事證明確，被告犯行堪予認定。
二、核被告所為，係違反著作權法第八十七條第二款之規定，應依同法第九十三條第
    三款之規定論科。公訴意旨雖認被告分別於九十年六月十日及同年十月六日，在
    上址販售非法重製之光碟片，係常業犯，惟被告係於接獲「阿忠」之電話指示後
    ，始前往上開地點從事販售非法重製光碟片之工作，且前開二次販售行為均屬不
    定時，堪認被告係被動接受「阿忠」之指示，難謂其事前有計畫的或預謀以販售
    非法重製光碟片為生活經濟來源而藉此維生，況期間被告於六月間尚固定從事餐
    飲業之工作，有被告提出之員工職務證明書一紙為證，從而難認被告係以販售非
    法重製光碟片為常業，是公訴人前開所指容有誤會，起訴法條應予變更，併此敘
    明。又被告與庚○○及「阿忠」之成年男子間，分別有犯意聯絡及行為分擔，應
    論以共同正犯。被告先後多次犯行，時間緊接，所犯構成要件之罪名相同，顯係
    基於概括犯意而為，應依連續犯規定論以一罪，並依法加重其刑。爰審酌被告犯
    罪之動機、目的、手段、品行、智識程度、販售音樂光碟片之數量及犯罪後之態
    度等一切情狀，量處如主文所示之刑，並諭知易科罰金之折算標準。末查：被告
    前未曾受有期徒刑以上刑之宣告，有台灣高等法院被告全國前案紀錄表可參，因
    一時失慮，偶罹刑典，事後已坦承犯行，深具悔意，經此刑之宣告後，應知警惕
    而無再犯之虞，本院因認暫不執行其刑為當，予以宣告緩刑三年，用啟自新。按
    沒收為從刑之一種，犯人供犯罪所用或供犯罪預備之物，雖屬共同正犯中之一人
    所有，但本於共同犯罪行為，應由共犯各負全部責任之理論，仍得對另一共同正
    犯一併諭知沒收該應沒收之物。是扣案如附表一所示之非法重製音樂光碟片計二
    百八十四片、價格表一張、附表二所示之非法重製音樂光碟片計九片及塑膠丟錢
    筒一個及現金一仟六百元，分別為共犯庚○○及「阿忠」所有，且供其等犯罪所
    用、因犯罪所得之物，爰依刑法第三十八條第一項第二、三款規定沒收之。
據上論斷，應依刑事訴訟法第二百九十九條第一項前段、第三百條，著作權法第九十
三條第三款，刑法第十一條前段、第二十八條、第五十六條、第四十一條第一項、第
七十四條、第三十八條第一項第二、三款，罰金罰鍰提高標準條例第二條，判決如主
文。
中      華      民      國      九十      年    十二    月    三十一    日
                                      臺灣高雄地方法院刑事第二庭
                                          法  官  卓立婷
右正本證明與原本無異。
如不服本判決，應於判決送達後十日內，向本院提出上訴狀。
                                          書記官    陳家宏
中    華    民    國      九十一      年      一      月      四      日


司法院資訊處製作；財團法人民間司法改革基金會備份。
